【裁判字號】    90,訴,469
【裁判日期】    900509
【裁判案由】    毒品危害防制條例
【裁判全文】
臺灣臺中地方法院刑事判決                            九十年度訴字第四六九號
    公  訴  人  臺灣臺中地方法院檢察署檢察官
    被      告  甲○○
右列被告因毒品危害防制條例案件，經檢察官提起公訴（九十年度毒偵字第六四三號
），及移送併辦（九十年度毒偵字第一二一一號、第二００四號），本院判決如左：
    主  文
甲○○連續施用第一級毒品，處有期徒刑壹年，扣案之第一級毒品海洛因壹小包（驗
餘淨重零點壹肆公克，包裝淨重零點貳壹公克）沒收銷燬之、注射針筒壹支沒收；又
施用第二級毒品，處有期徒刑捌月，扣案之玻璃管壹支沒收。主刑部分應執行有期徒
刑壹年陸月。
    事  實
一、甲○○前因違反毒品防制條例施用毒品案件，經本院分別以八十七年度毒聲字第
    三一一八號、八十八年度毒聲字第二六二一號，先後二次裁定送臺灣臺中看守所
    觀察、勒戒後，均認無繼續施用毒品之傾向，而經臺灣臺中地方法院檢察署檢察
    官分別於八十七年十一月二十五日以八十七年度偵字第一三０六六號、第一四六
    三二號、第一四九九一號、第二四八五一號、及於八十八年七月五日以八十八年
    度偵字第八三六一號、毒偵第一０四二一號不起訴處分確定。詎其猶繼續施用毒
    品為警查獲，其中三犯施用第一、二級毒品犯行，經臺灣臺中地方法院檢察署檢
    察官以八十八年度毒偵字第一四七三號提起公訴，經本院以八十八年度訴字第二
    四四四號判處有期徒刑一年八月，經上訴臺灣高等法院臺中分院於八十九年九月
    四日以八十九年度上訴字第一二六六號駁回上訴，於八十九年十月二日確定；並
    經本院以八十八年度毒聲字第六五九九號裁定令入強制戒治處所施以強制戒治一
    年，執行強制戒治滿三個月後，再經本院以八十九年度毒聲字第三五九三號裁定
    停止戒治，所餘戒治期間，付保護管束，詎其猶未知悔改，分別基於施用第一級
    毒品海洛因之概括犯意、及施用第二級毒品安非他命之犯意，自八十九年九月間
    起，至同年十月三十日下午七時許，連續在其臺中縣大安鄉○○路一００號住處
    及臺中縣大甲鎮○○路經國加油站廁所內，以將海洛因加水稀釋後放入注射針筒
    施打、或將海洛因摻入香煙內施用等方式，施用第一級毒品海洛因多次；又另行
    起意，於八十九年十月二十三日下午十一時五十分為警查獲之前九十六小時即四
    日內，在某不詳地點處，以不詳方法，施用第二級毒品安非他命一次；嗣為警分
    別於八十九年十月二十三日下午十一時五十分許，在臺中縣大安鄉○○村○○路
    處查獲，並當場扣得第一級毒品海洛因一小包（驗餘淨重０．一四公克，包裝淨
    重０．二一公克）、施用第一級毒品之注射針筒一支、施用第二級毒品之玻璃管
    一支、及於八十九年十一月三十日下午十一時許、八十九年十二月一日上午八時
    三十分許，經臺中縣警察局大甲分局採尿送臺中縣衛生局檢驗均呈嗎啡之陽性反
    應而發現查獲。
二、案經臺中縣警察局大甲分局報請臺灣臺中地方法院檢察署檢察官偵查起訴及移送
    併辦。
    理  由
一、訊據被告甲○○對於右揭施用第一級毒品海洛因犯行部分分別於警訊及偵審中坦
    承不諱，對於右揭施用第二級毒品安非他命犯行部分則矢口否認，辯稱：並未施
    用第二級毒品安非他命等云云；惟查：（一）、被告於前揭三次為警查獲後採集
    尿液分別送臺中縣衛生局及私立中山醫學院附設孫中山紀念醫院藥物濫用檢測中
    心檢驗結果，被告其尿液中分呈有嗎啡與甲基安非他命之陽性反應，此有臺中縣
    衛生局八十九年十一月七日八九衛檢字第四二九九七號函檢附之檢驗尿水報告書
    、及八十九年十二月二十七日檢驗尿水報告書、私立中山醫學院附設孫中山紀念
    醫院藥物濫用檢測中心鑑驗報告書各一紙在卷可據，是被告經警採集之尿液送檢
    驗結果，確分呈有嗎啡與甲基安非他命之陽性反應；而按常人如未施用毒品海洛
    因與安非他命者，其尿水應無嗎啡與安非他命之反應，倘有施用者，約百分之七
    十於二十四小時內自尿中排出，約百分之九十於九十六小時內自尿中排出，故推
    算施用時間距採尿時間最長可能不會超過四日，此經行政院衛生署藥物食品檢驗
    局八十一年二月八日（八一）藥檢壹字第００一一五六號函示甚明，是經採集尿
    液檢驗呈有嗎啡及安非他命之反應者，通常可認定其人於採尿之前四日內有施用
    嗎啡及安非他命，顯見被告於八十九年十月二十三日下午十一時五十分許為警查
    獲之時點往前推算九十六小時即四日內，顯有施用第二級毒品安非他命之犯行；
    此外，且有法務部調查局八十九年十二月二十日（八九）陸（一）字第八九一八
    八０三六號鑑定通知書一份在卷、及第一級毒品海洛因一小包（驗餘淨重０．一
    四公克，包裝淨重０．二一公克）、注射針筒一支、玻璃管一支等物品扣案可稽
    ，被告所辯自不足以採信；
    （二）、又被告因違反毒品防制條例施用毒品案件，經本院分別以八十七年度毒
    聲第三一一八號、八十八年度毒聲字第二六二一號，先後二次裁定送臺灣臺中看
    守所觀察、勒戒後，均認無繼續施用毒品之傾向，而經臺灣臺中地方法院檢察署
    檢察官分別於八十七年十一月二十五日以八十七年度偵字第一三０六六號、第一
    四六三二號、第一四九九一號、第二四八五一號、及於八十八年七月五日以八十
    八年度偵字第八三六一號、第一０四二一號不起訴處分確定。詎其猶繼續施用毒
    品為警查獲，其中三犯施用第一、二級毒品犯行，經臺灣臺中地方法院檢察署檢
    察官以八十八年度毒偵字第一四七三號提起公訴，經本院以八十八年度訴字第二
    四四四號判處有期徒刑一年八月，經上訴臺灣高等法院臺中分院於八十九年九月
    四日以八十九年度上訴字第一二六六號駁回上訴，於八十九年十月二日確定；並
    經本院以八十八年度毒聲字第六五九九號裁定令入強制戒治處所施以強制戒治一
    年，執行強制戒治滿三個月後，再經本院以八十九年度毒聲字第三五九三號裁定
停止戒治，所餘戒治期間，付保護管束等上情，有臺灣臺中地方法院檢察署刑案
    資料查註紀錄表、臺灣高等法院被告全國刑案資料表、臺灣臺中地方法院八十七
    年度偵字第一三０六六號、第一四六三二號、第一四九九一號、第二四八五一號
    不起訴處分書、八十八年度偵字第八三六一號、毒偵字第一０四二一號不起訴處
    分書、本院八十八年度訴字第二四四四號判決書、臺灣高等法院臺中分院八十九
    年度上訴字第一二六六號判決書、本院八十八年度毒聲字第六五九九號裁定書、
    八十九年度毒聲字第三五九三號裁定書、八十九年度毒聲字第五四七一號裁定書
    各一份在卷可憑；是被告其於五年之內，三犯毒品危害防制條例第十條第一項、
    第二項之罪，事證明確，犯行堪以認定。
二、核被告甲○○所為，係犯毒品危害防制條例第十條第一項之施用第一級毒品罪、
    同法條第二項之施用第二級毒品罪；而被告其持有第一、二級毒品之低度行為，
    已分別為施用第一、二級毒品之高度行為所吸收，均不另論罪；又被告所犯上揭
    施用第一級毒品罪，先後有多次行為，且其時間緊接，所犯罪名與犯罪構成要件
    相同，顯係基於概括之犯意反覆為之，為連續犯，爰依刑法第五十六條之規定以
    一罪論，並加重其刑；再被告所犯上揭二罪間，犯意各別，罪名不同，應分論併
    罰；爰審酌被告前已有多次施用毒品紀錄，猶未知自省，再行犯罪，惡性菲淺，
    惟念其於犯後坦承部分犯行，態度尚稱良好等一切情狀，分別量處如主文所示之
    刑，並定其應執行之刑。末按扣案之第一級毒品海洛因一小包（驗餘淨重０．一
    四公克，包裝淨重０．二一公克），屬毒品危害防制條例第二條第二項第一款所
    列管之毒品，應依毒品危害防制條例第十八條第一項前段之規定諭知宣告沒收銷
    燬之；餘扣案之注射針筒一支，為被告所有，且係施用第一級毒品所用，業據被
    告供承在卷，另扣案之玻璃管一支，係為警於被告身上查獲，而玻璃管係供施用
    第二級毒品安非他命所用，而被告亦有施用第二級毒品安非他命之犯行，此已如
    上述，扣案之玻璃管自係被告持以施用第二級毒品安非他命之情甚明，爰均依刑
    法第三十八條第一項第二款之規定宣告沒收之。
三、按檢察官就犯罪事實一部起訴者，效力及於全部，刑事訴訟法第二百六十七條定
    有明文；查本件被告所為，與移送併辦案件間，時間緊接、犯罪構成要件相同，
    被告顯係基於概括犯意而為之，移送併辦案件與原起訴案件間具有連續犯之裁判
    上一罪關係，本院自得併予審理之，附此敘明。
據上論斷，應依刑事訴訟法第二百九十九條第一項前段，毒品危害防制條例第十條第
一項、第二項、第十八條第一項前段、第二十三條第二項，刑法第十一條前段、第五
十六條、第五十一條第五款、第三十八條第一項第二款，判決如主文。
中      華      民      國      九十      年      五    月      九      日
                                        法  官   梁   堯   銘
右正本證明與原本無異。
如不服本判決，應於送達後十日內向本院提出上訴狀（須附繕本），上訴於臺灣高等
法院臺中分院。
                                        書記官
中      華      民      國      九十      年      五    月      九      日
附錄論罪科刑法條
毒品危害防制條例第十條
施用第一級毒品者，處六月以上五年以下有期徒刑。
施用第二級毒品者，處三年以下有期徒刑。


司法院資訊處製作；財團法人民間司法改革基金會備份。
